【裁判字號】    97,附民,96
【裁判日期】    971211
【裁判案由】    損害賠償
【裁判全文】
臺灣高等法院高雄分院刑事附帶民事訴訟判決
原      告  甲○○
被      告  乙○○
上列被告因恐嚇案件（97年度上易字第900 號），經原告提起附
帶民事訴訟，請求損害賠償，本院判決如下：
    主  文
被告應給付原告新台幣陸仟元，及自民國九十七年十一月十五日
起至清償日止，按年息百分之五計算之利息。
原告其餘之訴駁回。
    事實及理由
一、原告起訴主張：乙○○於民國96年9 月18日下午6 時許，在
    位於高雄縣鳳山市○○○路192 號1 樓處，特意於甲○○面
    前即一樓（下）撥打電話予其姐夫，並於通話中提及：「姊
    夫喔，你給我處理一下，有二個太白目... 給他帶去蓋布袋
    （台語）」等語，以此加害生命、身體之事恫嚇甲○○，使
    之心生畏懼致生危害於安全，因而請求被告賠償原告及其配
    偶許秀華精神慰撫金各2 萬5 千元。爰依侵權行為之法律關
    係，請求命被告給付5 萬元及加計法定遲延利息之判決。
二、被告則對於原告主張之事實，並不爭執，惟辯稱：原告請求
    金額過高等語。求為判決駁回原告之訴。
三、按附帶民事訴訟之判決，應以刑事訴訟判決所認定之事實為
    據，刑事訴訟法第500 條前段定有明文。本件原告主張被告
    於上開時、地為恐嚇行為之事實，業據本院97年度上易字第
    900 號刑事判決上訴駁回，即認被告犯有恐嚇安全罪應判處
    拘役20日在案，有該判決在卷可稽，則原告主張之事實，可
    堪認為真實。
四、又因故意或過失不法侵害他人權利者，負損害賠償責任，民
    法第184 條第1 項前段定有明文。被告恐嚇原告之事實，既
    已明確，則原告請求被告賠償精神慰撫金，即屬有據。惟審
    酌兩造之身份、地位、經濟狀況及原告受損害之程度，被告
    於賠償原告6 千元之範圍內，即屬恰當；至請求超過上開金
    額部分，核屬無據。又原告另謂其配偶許秀華之心理、精神
    亦受有傷害，因而亦請求精神慰撫金2 萬5 千元乙事，經查
    ，本件起訴之原告僅為甲○○，並無許秀華，有書狀在卷可
    稽，姑且不論，許秀華於刑事事件中，業經本院認定非被害
    人乙事，而僅就本件附帶民事訴訟之原告資格而言，原告甲
    ○○就許秀華之損害賠償請求部分，並無請求之資格，即原
    告不適格，是原告甲○○此部分請求，乃顯無理由。
五、從而，原告本於侵權行為法律關係，請求被告給付之金額，
    在6 千元及自知悉原告請求之翌日即97年11月15日起，至清
    償日止，按年息百分之五計算法定利息範圍內，為有理由，
    應予准許；至逾此範圍之請求，並無理由，應予駁回。
六、據上論結：本件原告之訴為一部有理由，一部無理由，依刑
    事訴訟法第502 條第1 項、第2 項、第491 條第10款，判決
    如主文。
中    華    民    國    97    年    12    月    11    日
                  刑事第四庭    審判長法  官  蕭權閔
                                      法  官  李嘉興
                                      法  官  吳進寶
以上正本證明與原本無異。
不得上訴。
中    華    民    國    97    年    12    月    11    日
                                      書記官  林佳蓉


司法院資訊處製作；財團法人民間司法改革基金會備份。
